【裁判字號】    97,交聲,822
【裁判日期】    970623
【裁判案由】    違反道路交通管理處罰條例聲明異議
【裁判全文】
臺灣臺北地方法院交通事件裁定         97年度交聲字第822號
原處分機關  臺北市交通事件裁決所
異  議  人
即受處分人  乙○○
代  理  人  甲○○
上列異議人即受處分人因違反道路交通管理處罰條例案件，對於
臺北市交通事件裁決所中華民國97年3月24日所為北市裁二字第
裁22－AEW624866號處分聲明異議，本院裁定如下：
    主  文
原處分撤銷。
乙○○汽車所有人，汽車行駛，將牌照塗抹使不能辨認其牌號，
處罰鍰新臺幣參仟元，並責令改正。
    理  由
一、原處分意旨略以：異議人即受處分人乙○○所有之車牌號碼
    9K－0189號自用小客車，行經臺北市○○○路○段335巷內，
    因有以反光液噴在號牌上，於閃光燈下無法辨識之違規行為
    ，經警攔停後填單舉發，嗣受處分人於到案期日前向原處分
    機關提出申訴，由原處分機關函請舉發單位調查結果，仍認
    受處分人有前述之違規行為，原處分機關乃依道路交通管理
    處罰條例第13第1款之規定，裁處受處分人罰鍰新臺幣3,000
    元。
二、訊據受處分人矢口否認前揭違規行為，辯稱：當天是在巷內
    拍攝，因為巷內燈光亮度的關係，以致有的照片可拍攝出車
    牌號碼，有的照片則較為模糊不清，伊並無塗抹牌照使之不
    能辨識的違規行為云云。
三、按汽車行駛有損毀或變造汽車牌照、塗抹污損牌照，或以安
    裝其他器具之方式，使不能辨認其牌號者，處汽車所有人新
    臺幣（下同）2,400元以上4,800元以下罰鍰，並責令申請換
    領牌照或改正，道路交通管理處罰條例第13條第1款定有明
    文。經查：受處分人所有前揭車輛於上述時、地，確有因以
    反光漆噴在其所有車牌號碼上而無法辨識，經巡邏員警發現
    後當場攔停舉發等情，業據證人即本案舉發員警曾偉豪於本
    院調查時結證屬實，並有舉發單卷附可稽。受處分人雖以前
    詞否認之，然依證人曾偉豪就此於本院調查時所述：伊先用
    沒有閃光燈拍，再用有閃光燈拍，用了閃光燈拍的反而會反
    光無法辨識車號，反而用沒有閃光燈拍的能夠辨識車號等語
    。證人曾偉豪並當庭提出舉發當時所拍攝的照片，依該照片
    所示，在未使用閃光燈拍攝的情況下，即可清楚辨識車牌號
    碼，反而在使用閃光燈拍攝後，車牌字體竟會呈現反白的狀
    況而無法辨識。在在均顯示此確為塗抹反光漆所致，而絕非
    如受處分人所稱拍攝當時燈光亮度之故，是受處分人前揭否
    認違規之辯解，顯屬卸責之詞，難以憑採。
四、綜上所述，受處分人確有在牌照塗抹反光漆使不能辨認識其
    牌號之違規行為。是原處分機關據以裁罰，固非全屬無見，
    然本件受處分人之行為態樣，應係將牌照塗抹使不能辨認其
    牌號，原處分意旨卻認定係以安裝其他器具之方式，容有未
    合，且原處分機關於裁決書漏未依前揭規定為責令改正之處
    分，亦有未洽。是本件受處分人之異議雖無理由，惟原處分
    既有不當，自應由本院將原處分撤銷，並自為裁罰如主文第
    2 項所示。
據上論斷，應依道路交通管理處罰條例第87條第2項，道路交通
案件處理辦法第20條，裁定如主文。
中    華    民    國    97    年    6     月    23    日
                              交通法庭法  官  許泰誠
以上正本證明與原本無異
如不服本裁定應於送達後5日內向本院提出抗告狀
                                書記官  劉麗英
中    華    民    國    97    年    6     月    23    日


司法院資訊處製作；財團法人民間司法改革基金會備份。
